【裁判字號】    92,交聲,160
【裁判日期】    920519
【裁判案由】    違反道路交通管理處罰條例聲明異議
【裁判全文】
臺灣臺北地方法院交通事件裁定                    九十二年度交聲字第一六○號
    異  議  人
    即受處分人  甲○○
右列受處分人因違反道路交通管理處罰條例事件，對於臺北市交通事件裁決所中華民
國九十二年一月十七日所為之處分（原處分案號：北市裁三字第駕裁二二–ＡＹ00
00000號），聲明異議，本院裁定如左：
    主      文
異議駁回。
    理      由
一、按汽車駕駛人，駕駛汽車行至有號誌之交岔路口，遇有前行或轉彎之車道交通擁
    塞而逕行駛入交岔路口內，致號誌轉換後仍未能通過，妨礙其他車輛通行者，處
    銀元二百元以上四百元以下（即新臺幣六百元以上一千二百元以下）罰鍰，道路
    交通管理處罰條例第五十八條第三款定有明文。而逕行舉發違反道路交通管理事
    件，經汽車所有人依通知單之應到案日期前到案，並告知違規駕駛人姓名、身分
    證統一編號及住址者，處罰機關即應另行通知違規駕駛人到案依法處理；逾應到
    案日期，處罰機關應依道路交通管理處罰條例第八十五條第三項「本條例關於車
    輛駕駛人之處罰，如應歸責於車輛所有人者，處罰車輛所有人」之規定處罰該汽
    車所有人，違反道路交通管理事件統一裁罰標準及處理細則第二十四條亦有明定
    。
二、本件受處分人即異議人甲○○所有之車牌號碼五Ｃ–五四一五號自用小客車，於
    民國九十一年十一月二十一日上午八時二十一分許，行至臺北市○○街與忠孝西
    路二段交岔路口時，遇有前行車道擁塞，仍逕行駛入交岔路口內，致號誌轉換後
    猶未能通過，妨礙其他車輛通行，經臺北市政府警察局萬華分局警員吳育勝以當
    場拍照之方式採證，並以受處分人所有之汽車有違反道路交通管理處罰條例第五
    十八條第三款（舉發通知單贅引第一項，應予更正）規定之事實掣單舉發，經將
    舉發通知單送達於受處分人後，受處分人於舉發通知單上所載應到案日期前向原
    處分機關提出申訴，惟並未向原處分機關告知該輛汽車於為警舉發當時之實際駕
    駛人確實姓名及年籍，經原處分機關函請舉發單位調查結果，仍認受處分人所有
    之汽車有前開違規事實，原處分機關乃依道路交通管理處罰條例第五十八條第三
    款（裁決書贅引第一項，應予更正）、第八十五條第三項、違反道路交通管理事
    件統一裁罰基準表之規定，於九十二年一月十七日裁處受處分人罰鍰新臺幣九百
    元。
三、訊據受處分人甲○○及其代理人龔芸瑩、周政忠固不否認受處分人所有之車牌號
    碼五Ｃ–五四一五號自用小客車於右揭時間有行經上述路段之事實，惟辯稱：伊
    所有之上開汽車駛至該路口時前面是綠燈，所以就前進通過，後來發現前面是堵
    車的情狀，才停在警方採證照片所示之位置，並未進入劃設有黃網線的範圍，也
    沒有妨礙到其他車輛通行，後來車子開動後，始發現前方道路上有交通事故導致
    車子回堵云云。然查，臺北市○○街與忠孝西路二段交岔路口係設有燈光號誌之
    交岔路口，而受處分人所有之上述汽車途經昆明街由南往北方向行駛至該交岔路
    口已通過停止線，號誌轉換為紅燈後猶未能繼續前進通過，致停止於交岔路口之
    事實，有原採證照片附卷可稽。再者受處分人之上述汽車於前揭時地在道路擁塞
    之情況下仍違規逕行駛入交岔路口，因未能通過而停止於路口之事實，業據證人
    即目睹受處分人所有之汽車違規行駛之警員吳育勝於本院九十二年五月八日調查
    時，以具結擔保其供述之真實性，並在負擔偽證罪之處罰心理下證稱：當時受處
    分人所有之汽車是行駛昆明街由南往北至忠孝西路二段交岔路口要左轉忠孝西路
    二段，這個路口在每日上下班時間很容易塞車，不是交通事故造成堵塞，且當時
    道路前方已經是塞車的情況，並不是該車到達路口時才開始塞車等語。按證人吳
    育勝乃為原處分機關所認定受處分人所有之汽車有前開違規事實之原證人，其並
    到庭在本院法官面前以言詞供述本件訴訟上之待證事實–即受處分人所有之汽車
    有前開違規事實，本院由其上述證述已得有受處分人駕駛其所有之汽車確有上開
    違規行為之心證，且於本件卷存證據資料內並無任何積極證據足以證明證人吳育
    勝上開證詞係屬虛偽，亦無足以令人顯信吳育勝之證述為不可採之品性證據或前
    科證據存在，本院自不得僅以證人係本件開單告發之員警而全盤抹煞其在訴訟上
    所具有之原證人資格，而受處分人復無舉出或聲請本院調查任何對其有利之證據
    ，以使本院對證人所供述受處分人所有之汽車違規之事實產生任何合理之懷疑。
    況且自卷附之該幀採證照片觀察，該汽車停止處所雖係高架道路之橋柱旁，惟適
    在本應保持淨空通暢之交岔路口範圍內，對於其他方向往來之車輛顯已造成通行
    之妨礙，甚至極易因疏忽而肇事，灼然甚明。至於依道路交通標誌標線號誌設置
    規則第一百七十三條第一項、第二項規定：黃色網狀線，係用以告示車輛駕駛人
    禁止在設置該網狀線之交岔路口內臨時停車，防止交通阻塞。而汽車駕駛人，駕
    駛汽車不遵守道路交通標誌、標線、號誌之指示者，處新臺幣九百元以上一千八
    百元以下罰鍰，此關於道路交通管理處罰條例第六十條第二項第三款所明文之規
    定，乃異於同條例第五十八條第三款「汽車駕駛人，駕駛汽車行至有號誌之交岔
    路口，遇有前行或轉彎之車道交通擁塞而逕行駛入交岔路口內，致號誌轉換後仍
    未能通過，妨害其他車輛通行」之規定，故縱受處分人之汽車停於上開交岔路口
    內未劃設黃網線之處所，亦與本件違規事實無涉。受處分人上開所辯各節，顯係
    事後圖卸飾詞，並不可採。本件事證明確，受處分人所有之汽車於前揭時間在行
    至有號誌之交岔路口，遇有前行之車道交通擁塞而逕行入交岔路口內，致號誌轉
    換後仍未能通過，妨礙車輛通行之違規事實洵堪認定。從而原處分機關依違反道
    路交通管理處罰條例第五十八條第三款、第八十五條第三項、違反道路交通管理
    事件統一裁罰基準表之規定，裁處受處分人罰鍰新臺幣九百元，核無不當。本件
    聲明異議為無理由，應予駁回。
據上論斷，應依道路交通案件處理辦法第十九條，裁定如主文。
中      華      民      國    九十二    年      五      月     十九     日
                                臺灣臺北地方法院交通法庭
                                    法  官  張  江  澤
右正本證明與原本無異。
如不服本裁定，應於送達後五日內，向本院提出抗告狀。
                                    書記官  陳  泰  寧
中      華      民      國    九十二    年      五      月   二十一     日


司法院資訊處製作；財團法人民間司法改革基金會備份。
